【裁判字號】    98,審小上,53
【裁判日期】    980630
【裁判案由】    給付管理費
【裁判全文】
臺灣高雄地方法院民事裁定            98年度審小上字第53號
上  訴  人  鳳山市國富F型社區管理委員會
法定代理人  乙○○○
被  上訴人  甲○○
當事人間請求給付管理費事件，上訴人對於民國98年5 月27日本
院98年度雄小字第2450號第一審判決提起上訴，本院裁定如下：
    主  文
上訴駁回。
第二審訴訟費用新台幣壹仟伍佰元由上訴人負擔。
    事  實  及  理  由
一、按對於小額程序之第一審判決提起上訴，非以其違背法令為
    理由，不得為之；所謂判決違背法令，乃指判決不適用法規
    或適用不當，或有民事訴訟法第469 條所列第1 款至第5 款
    事由，其判決當然為違背法令，民事訴訟法第436 條之24第
    2 項、第436 條之32第2 項準用第468 條及第469 條第1 款
    至第5 款分別定有明文。又當事人提起上訴，如依民事訴訟
    法第468 條規定，而以判決有不適用法規或適用不當為上訴
    理由者，其上訴狀或理由狀應有具體之指摘，並揭示該法規
    之條項或內容，若係成文法以外之法則（習慣或法理），則
    應揭示該法則之旨趣，倘為司法院解釋或最高法院之判例，
    則應揭示該判解之字號或其內容；如依民事訴訟法第469 條
    所列第1 款至第5 款事由提起上訴者，其上訴狀或理由狀應
    揭示合於該條款之事實，是上訴狀或理由狀如未依此項方法
    表明者，或其所表明者，顯與上開法條規定不相合者，即難
    認為已對原判決之違背法令有具體之揭示，其上訴自難認為
    合法（最高法院71年台上字第314 號判例要旨參照）。次按
    上訴不合法者，第二審法院應以裁定駁回之，同法第436 條
    第2 項準用第444 條第1 項前段亦有明文。
二、上訴意旨略以：伊前身之互助委員會係依國民住宅管理條例
    核備成立，國民住宅管理條例及互助委員會組織章程並未規
    定需召開住戶大會，且本社區重大修繕均向縣府申報維修，
    故均未開住戶大會，惟86年12月27日管委會會議決議每2 個
    月收取管理費新台幣（下同）1,500 元，公告實施後，復於
    92 年6月由管委會通過臨時動議案，將管理費改為季繳1,00
    0 元，並向縣府報備，此為減輕住戶負擔，自無召開住戶大
    會之必要，被上訴人全家居住於16樓，享受權益卻不繳納管
    理費，實無理由等語。而上訴聲明：(一)原判決廢棄。(二)被上
    訴人應給付上訴人17,000元。
三、經查：上訴意旨仍謂管理費已經過管委會會議決議，是被上
    訴人應有繳納義務，此乃係就原審證據取捨及認定事實之事
    項而為指摘，又原審判決理由中已敘明，各住戶應繳交多少
    管理費應由住戶大會決議，已為兩造所不爭執，且與高雄縣
    五甲國宅社區Ｆ型住戶委員會組織章程第10條第9 點第10點
    之內容相符；再上訴意旨並未具體指明原判決有何不適用法
    規或適用法規不當，或有民事訴訟法第469 條第1 款至第5
    款所稱當然違背法令之情事，及符合該條款要件之具體事實
    。依上開說明，本件上訴即非合法，應予駁回。
四、再按於小額訴訟之上訴程序，法院為訴訟費用之裁判時，應
    確定其費用額，民事訴訟法第436 條之19第1 項、第436 條
    之32第1 項定有明文。本件第二審裁判費用為1,500 元，應
    由上訴人負擔，爰併為裁定如主文第2 項所示。
五、據上論結，本件上訴為不合法，依民事訴訟法第436 條之32
    第1 項、第2 項、第436 條之19第1 項、第444 條第1 項前
    段、第95條、第78條，裁定如主文。
中    華    民    國    98    年    6     月    30    日
                民事第二庭審判長法  官  陳嘉惠
                                法  官  蘇姿月
                                法  官  盧怡秀
正本係照原本作成。
本裁定不得抗告。
中    華    民    國    98    年    6     月    30    日
                                書記官  林惟英


司法院資訊處製作；財團法人民間司法改革基金會備份。
